【裁判字號】    98,訴,1385
【裁判日期】    980630
【裁判案由】    毒品危害防制條例
【裁判全文】
臺灣臺中地方法院刑事判決              98年度訴字第1385號
公  訴  人  臺灣臺中地方法院檢察署檢察官
被      告  甲○○
上列被告因違反毒品危害防制條例案件，經檢察官提起公訴（98
年度毒偵字第443號），被告於準備程序就被訴事實為有罪之陳
述，經本院合議庭裁定宜由受命法官獨任改行簡式審判程序審理
，判決如下：
    主    文
甲○○施用第一級毒品，累犯，處有期徒刑拾月，扣案之第一級
毒品海洛因壹包（驗餘淨重零點捌玖柒壹公克）沒收銷燬之；又
施用第二級毒品，累犯，處有期徒刑陸月。應執行有期徒刑壹年
貳月，扣案之第一級毒品海洛因壹包（驗餘淨重零點捌玖柒壹公
克）沒收銷燬之。
    犯罪事實
一、甲○○前於民國92年間，因施用毒品案件，經本院裁定送觀
    察、勒戒後，認有繼續施用毒品之傾向，再經本院裁定送強
    制戒治，於93年12月12日執行完畢釋放，並由臺灣臺中地方
    法院檢察署檢察官以94年度戒毒偵字第12號為不起訴處分確
    定；然其猶無法戒絕毒癮，又於前開強制戒治執行完畢後，
    5年內之94、95年間，因毒品危害防制條例案件，經本院分
    別以94年度訴第3006號、95年度訴字第1852號、95年度中簡
    字第2049號判決判處有期徒刑1年2月、3月、10月、5月；另
    因詐欺案件，經本院以95年度中簡字第3679號判決判處有期
    徒刑3月，嗣經依法減刑暨合併定應執行有期徒刑8月15日確
    定，於96年11月21日縮短刑期假釋出監交付保護管束，於97
    年3月3日保護管束期滿未經撤銷視為執行完畢。詎甲○○猶
    不知悔改，不思戒絕毒品，復基於施用第一級毒品海洛因之
    犯意，於98年1月14日1時許，在其臺中市○區○○街325巷3
    號之住處，以將海洛因摻水置入注射針筒內再注射入體內之
    方式，施用第一級毒品海洛因1次；另基於施用第二級毒品
    甲基安非他命之犯意，於98年1月13日下午某時，在上址住
    處，以將甲基安非他命置於鋁箔包裝內燒烤成煙吸食之方式
    ，施用第二級毒品甲基安非他命1次。嗣於98年1月14日15時
    許，在其上開住所內，為警執行搜索查獲，並當場扣得供其
    施用之第一級毒品海洛因1包（驗餘淨重0.8971公克），嗣
    並採集其尿液送驗，結果呈海洛因代謝物之嗎啡陽性反應及
    呈甲基安非他命代謝物之甲基安非他命陽性反應而查悉上情
    。
二、案經臺中市警察局第二分局報告臺灣臺中地方法院檢察署檢
    察官偵查起訴。
    理    由
一、按本件被告甲○○所犯均係死刑、無期徒刑、最輕本刑為3
    年以上有期徒刑以外之罪，其於準備程序就前揭被訴事實為
    有罪之陳述，經受命法官告知簡式審判程序之旨，並聽取其
    與公訴人之意見後，本院認無不得或不宜改依簡式審判程序
    進行之處，爰依刑事訴訟法第273條之1第1項，裁定本件由
    受命法官獨任進行簡式審判程序，合先敘明。
二、訊據被告甲○○對於上開犯罪事實於本院審理中供承不諱，
    ，而被告為警查獲後，經警採取被告之尿液送檢驗結果，確
    呈現海洛因代謝物之嗎啡陽性反應及呈甲基安非他命代謝物
    之甲基安非他命陽性反應，此有中山醫學大學附設醫院檢驗
    科藥物檢測中心尿液檢驗報告書、臺中市警察局第二分局委
    託鑑驗尿液代號與真實姓名對照表各1紙及採證照片存卷可
    稽，此外，復有海洛因1包（驗餘淨重0.8971公克）扣案可
    證，而扣案之海洛因1包，經送驗結果判定，確為含海洛因
    毒品成分，此亦有行政院衛生署草屯療養院98年2月3日草療
    鑑字第0980200002號鑑定書1份在卷足憑，足見被告上開自
    白，核與事實相符，應可採信。又被告前於92年間因施用毒
    品案件，經本院裁定送觀察、勒戒後，認有繼續施用毒品傾
    向，再經本院裁定令入戒治處所施以強制戒治，於93年12月
    12日執行完畢釋放，並由臺灣臺中地方法院檢察署檢察官以
    94年度戒毒偵字第12號為不起訴處分確定，有臺灣臺中地方
    法院檢察署刑案資料查註紀錄表及臺灣高等法院被告前案紀
    錄表各1份在卷可稽，被告於經強制戒治執行完畢釋放後，5
    年內復施用第一級毒品海洛因及第二級毒品甲基安非他命，
    係再犯毒品危害防制條例第10條之罪堪以認定，本案事證明
    確，被告犯行洵堪認定，應依法論科。
三、按海洛因及甲基安非他命分別係屬毒品危害防制條例所定之
    第一級、第二級毒品，不得非法施用。核被告所為，係犯毒
    品危害防制條例第10條第1項之施用第一級毒品罪及同條例
    同條第2項之施用第二級毒品罪。其各持有第一、二級毒品
    之低度行為，復為施用第一、二級毒品之高度行為所吸收，
    均不另論罪。又查海洛因與甲基安非他命成分不同，施用方
    式亦異，是被告以上開方式分別施用第一級毒品海洛因、第
    二級毒品甲基安非他命之行為，其犯意各別，行為互殊，應
    予分論併罰。又查被告前於94、95年間，因毒品危害防制條
    例案件，經本院分別以94年度訴第3006號、95年度訴字第18
    52號、95年度中簡字第2049號判決判處有期徒刑1年2月、3
    月、10月、5月；另因詐欺案件，經本院以95年度中簡字第
    3679 號判決判處有期徒刑3月，嗣經依法減刑暨合併定應執
    行有期徒刑8月15日確定，於96年11月21日縮短刑期假釋出
    監交付保護管束，於97年3月3日保護管束期滿未經撤銷視為
    執行完畢，此有臺灣臺中地方法院檢察署刑案資料查註紀錄
    表及臺灣高等法院被告前案紀錄表各1份在卷可按，被告前
    受有期徒刑之執行完畢後，5年以內故意再犯本件有期徒刑
    以上之2罪，均為累犯，各應依刑法第47條第1項之規定，均
    加重其刑。爰審酌被告前有多次施用毒品紀錄，素行不佳，
    有臺灣高等法院被告前案紀錄表可按，詎仍不知悔改警惕，
    猶施用毒品不輟，且因施用毒品之犯行，經歷觀察勒戒、強
    制戒治之機會，仍無法戒除施用毒品之惡習，猶故態復萌，
    再次施用毒品，無視於毒品對於自身健康之嚴重傷害及國家
    對於杜絕毒品犯罪之禁令，惟因施用毒品本身係屬自戕行為
    ，對於社會所產生之潛在危害性尚屬輕微，為兼顧被告斷絕
    生理成癮性及心理依賴性之必要，量刑不宜過輕，然念及其
    施用毒品並無危害他人及施用之次數各1次，暨其犯後於本
    院審理中坦承犯行，態度尚稱良好，刻仍按期接受替代療法
    治療，有診斷證明書附卷可稽，尚見其戒癮之心等一切情狀
    ，分別量處如主文所示之刑，並定其應執行之刑，以資懲儆
    。扣案之海洛因1包（驗餘淨重0.8971公克），被告供承供
    其吸食之用，且屬毒品危害防制條例第2條第2項第1款所規
    範之第一級毒品，不問屬於被告與否，爰依毒品危害防制條
    例第18條第1項前段之規定，併予諭知沒收銷燬之。至扣案
    之NOKIA行動電話1支，係被告日常生活聯絡親友使用，並非
    供其施用毒品所用之物，與本案無何關連性，亦非違禁物，
    爰不併予宣告沒收，附此敘明。
據上論斷，應依刑事訴訟法第273條之1第1項、第299條第1項前
段，毒品危害防制條例第10條第1項、第2項、第18條第1項前段
，刑法第11條、第47條第1項、第51條第5款，判決如主文。
本案經檢察官乙○○到庭執行職務
中    華    民    國    98    年    6     月    30    日
                  臺灣臺中地方法院刑事第十五庭
                      法  官  吳崇道
上正本證明與原本無異。
如不服本判決，應於收受送達後10日內向本院提出上訴書狀（應
敘述具體理由並附繕本）。
上訴書狀如未敘述理由，應於上訴期間屆滿後20日內補提理由書
於本院。
                      書記官  黃舜民
中    華    民    國    98    年    6     月    30    日
附錄論罪科刑法條：
毒品危害防制條例第十條：
施用第一級毒品者，處六月以上五年以下有期徒刑。
施用第二級毒品者，處三年以下有期徒刑


司法院資訊處製作；財團法人民間司法改革基金會備份。
